# 被投资单位减资相关问题

提问人：a4260500 时间：2016-10-24 21:01:23
A公司持有B公司80%的股份，B公司减少注册资本金，这样A公司持有100%B公司的股份，请问此项业务占在A公司和B公司双方应该如何做账？ 同一控制下和非同一控制下呢？
B公司账务处理是不是 借：实收资本 贷：银行存款 如何有差额呢？是不是计入资本公积？
感谢版主！

回答人：chenyiwei
B公司：支付给少数股东的减资款与所减少的实收资本之间的差额调整资本公积（资本溢价）。资本公积（资本溢价）不足冲减的，依次冲减盈余公积、未分配利润。 A公司：个别报表层面不做账务处理；合并报表层面按收购少数股权的权益性交易原则处理。